【裁判字號】    94,易,1254
【裁判日期】    950503
【裁判案由】    賭博等
【裁判全文】
臺灣臺北地方法院刑事判決              94年度易字第1254號
公  訴  人  臺灣臺北地方法院檢察署檢察官
被      告  丙○○
            甲○○
                    樓
            乙○○
上列被告因賭博等案件，檢察官聲請以簡易判決處刑（九十四年
度偵字第二一一六號），本院簡易庭受理後（九十四年度簡字第
八四四號），認不宜以簡易判決處刑，適用通常程序審理，檢察
官聲請改依協商程序而為判決，本院判決如下：
    主  文
丙○○共同違反未依電子遊戲場業管理條例規定辦理營利事業登
記者，不得經營電子遊戲場業之規定，處有期徒刑參月，如易科
罰金，以參佰元折算壹日。如附表一、二所示之物均沒收；又共
同在公共場所賭博財物，處罰金伍仟元，如易服勞役以參佰元折
算壹日。扣案如附表一、二所示之物均沒收。
甲○○在公共場所賭博財物，處罰金壹仟元，如易服勞役以參佰
元折算壹日。緩刑貳年。
乙○○共同違反未依電子遊戲場業管理條例規定辦理營利事業登
記者，不得經營電子遊戲場業之規定，處有期徒刑貳月，如易科
罰金，以參佰元折算壹日。如附表一、二所示之物均沒收；又共
同在公共場所賭博財物，處罰金參仟元，如易服勞役以參佰元折
算壹日。扣案如附表一、二所示之物均沒收。
    犯罪事實及理由
一、犯罪事實及證據均引用聲請簡易判決處刑書之記載（如附件
    ）。
二、本件經檢察官與被告於審判外達成協商之合意且被告已認罪
    ，其合意內容為：
 （一）被告丙○○就違反電子遊戲場業管理條例部分願受科刑
       範圍為有期徒刑三月，就賭博部分願受科刑範圍為罰金
       五千元；
 （二）被告甲○○願受科刑範圍為罰金一千元，緩刑二年；
 （三）被告乙○○就違反電子遊戲場業管理條例部分願受科刑
       範圍為有期徒刑二月，就賭博部分願受科刑範圍為罰金
       三千元。
三、聲請簡易判決處刑書就被告丙○○、乙○○違反電子遊戲場
    業管理條例及賭博罪部分，認係想像競合犯之關係，惟兩者
    間應係其於個別犯意而為，自當分論併罰（台灣高等法院九
    十年度庭長法律問題研討會意見參照），併此說明。
四、附表一、二所示之物，均屬被告丙○○及乙○○所有供本件
    違反電子遊戲場業管理條例及賭博所用之物，均依刑法第三
    十八條第一項第二款、第三項及刑法第二百六十六條第二項
    規定宣告沒收之。附表三所示之物，則非義務沒收之物，且
    與被告丙○○及乙○○所為前開犯行，並無直接關係，本院
    爰不予諭知沒收。
五、上開協商合意並無刑事訴訟法第四百五十五條之四第一項所
    列情形之一，檢察官聲請改依協商程序而為判決，本院爰不
    經言詞辯論，於協商合意範圍內為協商判決，合予敘明。
六、應適用之法條：刑事訴訟法第四百五十五條之四第二項、第
    四百五十五條之八，電子遊戲場業管理條例第十五條、第二
    十二條，刑法第十一條前段、第二十八條、第二百六十六條
    第一項前段、第二項、第四十一條第一項前段、第四十二條
    第二項前段、第七十四條第一款、第三十八條第一項第二款
    ，罰金罰鍰提高標準條例第一條前段、第二條。
七、本判決除有刑事訴訟法第四百五十五條之四第一項第一款、
    第二款、第四款、第六款、第七款所定情形之一，或違反同
    條第二項規定者外，不得上訴。
八、如不服本件判決，得自收受判決送達之日起十日內，向本院
    提出上訴書狀，上訴於第二審法院。
中    華    民    國    95    年    5     月    3     日
                  刑事第九庭審判長法  官  蘇素娥
                                  法  官  林怡秀
                                  法  官  官信成
以上正本係照原本作成。
                                  書記官  陳靜君
中    華    民    國    95    年    5     月    8     日
附表：
一、「金歡喜」彈珠臺IC板十二片、「滿天星」IC板二十片、「
    小丑八線」IC板二十六片、預備機台IC板十片、預備用IC板
    八片、畫面切換轉換器一台、連線累積計分器二台、代幣一
    百八十一個、切換畫面遙控器一個、賭資新台幣五千元。
二、賭客名冊及資料共四本、監視錄影帶十支、監視錄影鏡頭七
    支、監視錄影螢幕一台、電腦一台、現場帳冊三十七張、遊
    戲規則五張、大門遙控器二個、開分鑰匙三支。
三、打卡機一台、打卡張八張、數位相機一台、手機四支。
附件：
臺灣臺北地方法院檢察署檢察官聲請簡易判決處刑書
                                      94年度偵字第2116號
     被      告  丙○○  男  32歲（民國○○年○○月○日生）
                         住臺北縣永和市○○路656號1樓
                         居臺北市○○區○○街81巷14之2號
                         身分證統一編號：Ｚ000000000號
                 甲○○  男  24歲（民國○○年○○月○○日生）
                         住臺北縣新店市○○路65巷14號1樓
                         身分證統一編號：Ｚ000000000號
                 乙○○  男  30歲（民國○○年○月○○日生）
                         住臺北縣板橋市○○路○段35巷15號
                         10樓
                         身分證統一編號：Ｚ000000000號
上列被告等因賭博等案件，業經偵查終結，認為宜聲請以簡易判
決處刑，茲將犯罪事實及證據並所犯法條分敘如下：
       犯罪事實
一、丙○○明知未經申請主管機關登記許可，並辦理營利事業登
    記，不得經營電子遊戲場業，竟基於違反電子遊戲場業管理
    條例及賭博之概括犯意，自民國94年1月初起，在臺北縣新
    店市○○路○段97號1樓及地下室開設同鑫科技商行，擺放「
    金歡喜景品販賣機」六台、「PP禮品卡片自動販賣機」二十
    六台、「KK星禮品卡片自動販賣機」七台等具賭博性之電子
    遊戲機，在該公眾得出入之場所，經營電子遊戲場業，並以
    月薪新臺幣（下同）2萬元僱用有犯意聯絡之乙○○在上址
    從事開分員、監看大門監視器、記錄客戶分數及收取帳款等
    工作。其賭博方法係利用前開機具以一比二，其中「金歡喜
    景品販賣機」為十比一，以此不同之方式對賭，賭客可隨意
    押注不等之分數，如一次押五分得三連線可得十分，四連線
    可得十五分等依此類推，如未押中則分數被賭博機具沒收，
    結束遊戲時，賭客可將得分依遊戲機臺比數倍率向現場負責
    人即乙○○兌換回現金，以此不確定之或然率決定財物之得
    喪。嗣於94年1月17日晚間7時許，為警協同臺北縣政府聯合
    查報小組前往取締，並查獲賭客甲○○基於賭博財物之犯意
    ，在場利用上述賭博機具賭博財物，並扣得如附表所示之賭
    資、賭博機具及丙○○所有供賭博所用之物等物。
二、案經臺北縣政府警察局新店分局報告偵辦。
       證據並所犯法條
（一）被告丙○○坦承未經申請登記於上址擺設電子遊戲機之事
      實。
（二）臺北縣政府聯合查報小組稽查電子遊戲場業紀錄表一紙、
      臺北縣政府警察局新店分局扣押物品目錄表三張、現場查
      緝照片影本十二張等，足認被告有擺設電子遊戲機之事實
      。
（三）「同鑫科技商行」營利行號基本資料足證被告營業項目不
      包括電子遊戲場業。
（四）經濟部88年1月14日經（88）商字第88200497號函、89年5
      月24日經（89）商七字第89209331號函、92年1月13日經
      商字第092020091001號函、92年3月24日經商字第0920206
      61490號函等，足認被告所擺設者為電子遊戲機。
三、核被告丙○○及乙○○所為，均係違反電子遊戲場業管理條
    例第15條之規定而犯同條例第22條之罪及刑法第266條之賭
    博罪嫌；被告甲○○係犯刑法第266條第1項前段之賭博罪嫌
    。被告丙○○、乙○○二人所犯上開二罪間，有犯意聯絡及
    行為分擔，均為共同正犯；其以一行為而觸犯前開二罪名，
    請依刑法第55條前段之規定，從一重之電子遊戲場業管理條
    例第22條罪嫌處斷。扣案如附表編號一所示分別屬賭博器具
    及賭臺財物，請依刑法第266條第1項規定宣告沒收。附表編
    號二所示之物，均屬被告丙○○及乙○○所有供賭博所用之
    物，請依刑法第38條第1項第2款規定宣告沒收之。
四、依刑事訴訟法第451條第1項聲請逕以簡易判決處刑。
       此    致
   臺灣臺北地方法院
中    華    民    國    94    年    4    月    18    日
                                 檢察官  黃  美  嘉


司法院資訊處製作；財團法人民間司法改革基金會備份。
